MANUEL YESID DUARTE JEREZ

C. C. 88. 200.126

GESTOR CULTURAL, ARTISTA, INVESTIGADOR.

DOCENTE LITERATURA Y TEATRO.

Dirección:

Av. 7 Calle 22a # 6a - 45

Barrio La Cabrera

Celular: 323 - 8815959

email: mydwave72@gmail.com



PERFIL PROFESIONAL

Experticia en promoción de lectura a partir de estrategias lúdico-creativas y visualización de las mismas.
Experiencia en talleres de creatividad artística y pedagógica con diferentes grupos etarios.
Experiencia en proyectos pedagógicos con población vulnerable, desde el ejercicio literario.
Experticia en documentación y sistematización de experiencias de campo en el área de Literatura, Teatro, en todos los registros y formatos (impresos, fotográficos, video, digital y redes sociales).
Experticia en identificación y promoción de nuevas formas de socialización y por ende de comunicación; producto de la hibridación de patrones culturales tradicionales y de prácticas generadas por la nuevas tecnologías de la información (T.I.C.'s).
Experiencia en investigación y gestión en el campo artístico y cultural.

EDUCACIÓN

UNIVERSIDAD DE PAMPLONA

Comunicador social en formación (7 semestres)

Centro de Estudios Villa del Rosario. Norte de Santander.

Cúcuta 2012

UNIVERSIDAD INDUSTRIAL DE SANTANDER

VI Semestres de Historia

Bucaramanga 1996

INSTITUTO TÉCNICO INDUSTRIAL SALESIANO.

Título Obtenido: Bachiller Técnico Industrial

Cúcuta 1990

FORMACIÓN

BIBLIOTECA PUBLICA JULIO PEREZ FERRERO

Diplomado en Promoción de Lectura y Bibliotecas.

San José de Cúcuta. Noviembre 2014

BIBLIOTECA PUBLICA JULIO PEREZ FERRERO

Taller de Periodismo Investigativo Deutsche Welle Akademie – Agencia de Cooperación Alemana. San José de Cúcuta. 2013.

PLANETA PAZ

Encuentro Nacional del Observatorio Nacional de Paz.

Bogotá D.C. 2012.

ÁREA CULTURAL BANCO DE LA REPÚBLICA

La Biblioteca y la Formación de Lectores Autónomos

Cúcuta. 2005

UNIVERSIDAD DE PAMPLONA

I Congreso del Oriente Colombiano en Comunicación para el Desarrollo

Pamplona. 2004

UNIVERSIDAD LA GRAN COLOMBIA- FUNDACIÓN INICIATIVAS POR LA PAZ

I Foro Nacional de Iniciativas Universitarias por la Paz.

Santafé de Ralito / Córdoba 2004

UNIVERSIDAD FRANCISCO DE PAULA SANTANDER

III Encuentro Nacional, V Congreso Regional y I Binacional de Profesores y Profesionales de Ciencias Sociales y Humanas: "Los Riesgos de Ser Humanistas en el Siglo XXI".

San José de Cúcuta. 2004.

MINISTERIO DE CULTURA E INRAVISION

Primer Encuentro de Radios Ciudadanas y Universitarias.

Bucaramanga. 2004.

BIBLIOTECA PUBLICA JULIO PEREZ FERRERO

Programa "CITAS LITERARIAS"

San José de Cúcuta. 2004.

MINISTERIO DE CULTURA

Taller de Crítica y Composición Literaria.

San José de Cúcuta. 2004.

CASA DE LA CULTURA PIEDRA DE SOL

Cuarto Encuentro de Poesía. Convoca

Floridablanca, Santander. 2003.

COLEGIO DE LA PRESENTACIÓN

Congreso Juvenil de Lectores y Escritores.

Bucaramanga. 2003.

INSTITUTO MUNICIPAL DE CULTURA

Taller "Últimos 50 Años de Poesía Hispanoamericana".

Bucaramanga. 2001.

ÁREA CULTURAL BANCO DE LA REPÚBLICA

V Encuentro Departamental de Bibliotecas Públicas y Casas de Cultura. Fundación para la Promoción de la Cultura y el Desarrollo Humano de Norte de Santander – FUNPROCULDES.

San José de Cúcuta. 1999.

CENTRO CULTURAL MUNICIPAL

Festival Artístico Intercolegiado "**ECSORA**". Jurado de literatura, Alcaldía San José de Cúcuta. 1998.

MINISTERIO DE CULTURA

Primer Seminario de Formación Artística y Cultural.

Bogotá D.C. 1988.

PARTICIPACIÓN Y EVENTOS

ASOCIACIÓN DE ESCRITORES DE OCAÑA

Maratón poética

Ocaña. 2013

UNIVERSIDAD SIMON BOLIVAR

I concurso Binacional de Oratoria

Cúcuta. 2007

CASA DE LA CULTURA CUSTODIO GARCÍA ROVIRA.

MUSEO DE BELLAS ARTES

I Primer Encuentro de Arte Santandereano

Bucaramanga. 1995

UNIVERSIDAD INDUSTRIAL DE SANTANDER

"Festival de la Palabra"

Bucaramanga. 1993

BIBLIOTECA PÚBLICA GABRIEL TURBAY

"VII Encuentro de Poesía Viva en Santander"

Bucaramanga 1993

EXPERIENCIA LABORAL

ASOCIACION ARTE JOVEN

Docente en Talleres de Literatura y teatro

Bogotá D.C. 2014

ASOCIACIÓN CULTURAL TRASHUMANTE TEATRO

Docente en talleres de creatividad artística y promoción de lectura

Bogotá. D.C 2012-2013.

CORPORACIÓN EXPRESIÓN: COLECTIVO PARA LA COMUNICACIÓN COMUNITARIA

Talleres de Comunicación, cultura y Reflexión Pedagógica

Cúcuta 2010 - 2011

CORPORACIÓN ARTE Y CULTURA Y EL TEATRO LA PLAYA

Proyectos Artísticos y Pedagógicos, Puestas en Escena Cúcuta. 2007, 2008, 2009 y 2014

CORPORACIÓN SINO TEATRO

Docente de teatro para jóvenes en Casas de la Juventud.

Cúcuta. 2002, 2003 y 2004

FUNDACIÓN METÁSTASIS ACTO

Talleres de teatro para niños escolarizados Bucaramanga. 2002- 2003

CINEHECHIZO

Proyectos Artísticos y Pedagógicos con jóvenes, niños y población vulnerable.

Bucaramanga. 2007, 2008

REFERENCIAS

ALBA VERA REYES

Directora Asociación Cultural Trashumante Teatro

Cel: 3158495583-3204275408

E-mail: trashumanteatro@yahoo.es

Bogotá. D.C

CARLOS LOPEZ OCHOA

Director Fundación Cultural Canto Verde

E-mail: funtecantoverde@gmail.com

Cel: 3042088075- 3105872695

www.funcantoverde.org

Bogotá. D.C

MANUEL YESID DUARTE JEREZ

C.C. 88.200.126 Cúcuta